【裁判字號】    89,易,4
【裁判日期】    890127
【裁判案由】    竊盜
【裁判全文】
臺灣屏東地方法院刑事判決                              八十九年度易字第四號
    公  訴  人  臺灣屏東地方法院檢察署檢察官
    被      告  乙○○
右列被告因竊盜案件，經檢察官提起公訴（八十八年度偵字第六一一九號），本院判
決如左‥
    主  文
乙○○共同竊盜，累犯，處有期徒刑柒月。
    事  實
一、乙○○前於民國（下同）七十七年間，犯侵占罪，經臺灣高等法院臺南分院判處
    有期徒刑七月，緩刑三年確定；嗣於八十一年間又犯竊盜罪，經本院判處有期徒
    刑四月確定，前因犯侵占罪所判處有期徒刑七月，緩刑三年部分，其緩刑之宣告
    撤銷，惟所處有期徒刑七月，經依減刑條例減為有期徒刑三月十五日，二案接績
    執行，於八十二年八月五日執行完畢（同月六日出監），仍不知悔改。八十四年
    十一月一日，乙○○向哈拿有限公司承租座落屏東縣獅子鄉○○段第一一三地號
    等七筆土地上所設之砂石廠後，為堆置砂石兼種植橡樹苗，向戊○○轉租丙○○
    所有座落屏東縣獅子鄉○路段四二五、四二八地號土地，租賃條件談妥後，即委
    由其業務經理丁○○代理伊以哈拿有限公司之名義，與戊○○簽訂租賃契約，惟
    整地之時發覺上開土地上有頗多巨石，甚有價值，竟與丁○○共同意圖為自己不
    法之所有，於八十五年二月七日，在上開屏東縣獅子鄉○路段第四二五地號土地
    內，僱用不知情之不詳姓名人所駕駛之挖土機，竊取屬土地所有權人丙○○所有
    之巨石約十五公噸，得手後僱用不知情之司機甲○○駕駛ＪＯ─六六六號大貨車
    ，囑其載往屏東縣楓港一處舊瓊麻工廠內存放，惟於同日晚上八時四十分許，甲○○途經屏東縣台九線四八六公里處時，即為警查獲（丁○○竊盜部分業已另案
    判決確定）。
二、案經臺灣屏東地方法院檢察署檢察官自動檢舉偵查起訴。
    理  由
一、訊據被告乙○○供承座落屏東縣獅子鄉○路段四二五、四二八地號土地，租賃條
    件係其與戊○○談妥後，伊再委請其業務經理丁○○前往簽訂租賃契約，且為警
    查獲之大貨車司機甲○○係由其僱用，惟否認伊有竊取上開第四二五地號土地上
    之巨石犯行，辯稱伊僅僱甲○○為砂石廠載砂子，甲○○於下班後至第四二五地
    號土地載巨石，伊並知情，甲○○稱係伊要其至上開第四二五地號載運巨石，與
    其先前所供不符，倘甲○○係其僱用前往載運石頭，則甲○○即應有載運單可憑
    云云。第查甲○○至上開第四二五地號土地上載運竊取之巨石，係被告乙○○叫
    伊把石頭載運到楓港舊瓊麻工廠，當時被告乙○○稱每趟四百元，工資係要與被
    告乙○○拿等情，業經證人甲○○在本院結證綦詳，（見八十九年一月十八日審
    理筆錄）；雖該證人於被查獲時，初向警稱不知老闆為何人，嗣向檢察官稱係已
    另案判決被告丁○○僱伊，先後所供並不一致；惟查該證人甲○○為警查獲之初
    ，即對警供述：「查獲之石頭備載往楓港以前做瓊麻工廠內等語（見屏東縣警
    察局枋寮分局八十五年二月七日偵訊筆錄），而該楓港舊瓊麻工廠乃係被告乙○○向其友人借得堆放石頭之場所等情，業據被告乙○○在本院審理中供承在卷（
    見本院八十九年一月二十五日審理筆錄），倘證人甲○○並非被告乙○○要其前
    往載運所竊取之巨石，該證人何能至被告所承租之土地載運石頭，並載至由被告
    管理中之舊瓊麻工廠存放之理，足證證人甲○○被查獲之時所稱不知何人叫伊前
    往載運石頭一節，乃係為被告隱匿犯行，而未吐真言；至於該證人甲○○前在另
    案被告丁○○被訴竊盜案件中證稱係丁○○要其載運，現又稱係被告乙○○要其
    載運，先後所供似有矛盾一節；經本院詢問該證人甲○○，據其證稱，伊前往載
    運時丁○○在現場等語，則證人甲○○前所稱係另案被告丁○○要其載運一節，
    顯係因丁○○與被告乙○○共犯，一者在砂石廠處要其前往，另者因其到達之時
    ，丁○○在場指揮其載運所致，並非先後所供前後矛盾。至於被告辯稱倘係伊僱
    用甲○○載運，該甲○○即應有載運單作為結帳之依據云云一節，查被告係承租
    哈拿有限公司之砂石廠，並以該公司名義營業，證人甲○○受僱該公司載運砂石
    廠之砂石之際，在公司管理制度上尚有可能以載運單作為結帳之憑據，本件被告
    乃係另至其向第三人承租之土地上竊取巨石，載往他處藏放，所為與公司業務無
    涉，且進貨出貨均不在砂石廠內，被告自不可能出據出貨單與該司機，所辯並無
    可採。此外，並有被告以哈拿有限公司名義與戊○○所訂管理契約書、戊○○與
    丙○○間之租地合約書、屏東縣政府與獅子鄉公所之會勘紀錄及本院審理丁○○
    竊盜案時之勘驗筆錄各一件，附在丁○○竊盜案卷可證，事證明確，被告犯行洵
    堪認定。
二、核被告所為係犯刑法第三百二十條第一項之竊盜罪。被告與已另案判決確定之被
    告丁○○間，有犯意聯絡與行為分擔，應以共同正犯論科。被告利用不知情之甲○○、及另一名不詳姓名之工人，從事竊盜行為，應以間接正犯論科。被告甫於
    八十二年八月五日受有期徒刑之執行完畢（同月六日出監），有臺灣屏東地方法
    院檢察署刑案資料查註紀錄表及本院全國前案紀錄表各一紙附卷可按，其於五年
    以內再犯本件有期徒刑以上之罪，係屬累犯，應依刑法第四十七條之規定加重其
    刑。爰審酌被告之品行、犯罪動機、目的、手段、所生之危害及犯罪後之態度等
    一切情狀，量處如主文所示之刑。
據上論斷，應依刑事訴訟法第二百九十九條第一項前段、刑法第三百二十條第一項、
第二十八條、第四十七條、罰金罰鍰提高標準條例第一條，判決如主文。
本案經檢察官蔡東龍到庭執行職務。
中      華      民      國      八十九      年    一    月    二十七    日
                                      臺灣屏東地方法院刑事第一庭
                                          法  官    林金本
右正本證明與原本無異。
對於本判決如有不服應於收受送達後十日內向本院提出上訴書狀上訴於台灣高等法院
高雄分院並按他造當事人之人數附具繕本。
                                          書記官   陳靖麗
中      華      民      國      八十九      年    一    月    二十七    日
附錄論罪科刑法條：
刑法第三百二十條第一項：意圖為自己或第三人不法之所有，而號竊取他人之動產者
，為竊盜罪，處五年以下有期徒刑、拘役或五百元以下罰金。


司法院資訊處製作；財團法人民間司法改革基金會備份。
